【裁判字號】    92,訴,198
【裁判日期】    920723
【裁判案由】    違反槍砲彈藥刀械管制條例
【裁判全文】
臺灣苗栗地方法院刑事判決                          九十二年度訴字第一九八號
    公  訴  人  臺灣苗栗地方法院檢察署檢察官
    被      告  乙○○
    選任辯護人  甲○○律師
右列被告因違反槍砲彈藥刀械管制條例案件，經檢察官提起公訴（九十二年度偵字第
一一八０號），本院判決如左：
    主  文
乙○○未經許可，持有手槍，累犯，處有期徒刑壹年陸月，併科罰金新台幣萬元，
罰金如易服勞役以銀元佰元即新台幣玖佰元折算壹日。
扣案之德國制式九手槍壹支（槍枝管制編號為0000000000）、口徑九Ｍ
Ｍ制式子彈陸顆、口徑八點六ＭＭ土造子彈貳顆、彈匣壹個、通槍條壹支，均沒收。
    事  實
一、乙○○前因違反麻醉藥品管理條例案件，經本院於民國八十七年四月三日判處有
    期徒刑四月確定，並於八十八年七月二十一日易科罰金執行完畢，猶不知警惕，
    於八十八年五月間某日，由鄒博文（業於八十八年十一月二日死亡，另經台灣苗
    栗地方法院檢察署檢察官為不起訴處分）將其所持有具殺傷力之德國制式九手
    槍一支（槍枝管制編號為0000000000）、具殺傷力之口徑九ＭＭ制式
    子彈六顆、具殺傷力之口徑八點六ＭＭ土造子彈二顆及彈匣一個、通槍條一支（
    均以黑色手提包裝盛）等物品，拿至苗栗縣通霄鎮○○里○○○鄰○○路三巷五
    之九號乙○○之住處，託其寄藏，乙○○即未經許可而持有上開槍、彈。嗣於九
    十二年三月二十日二十一時五十分許，乙○○駕車於苗栗縣後龍鎮○○○道三號
    高速公路南向一三七公里路肩處，臨時停車，為警盤查時，於犯罪未發覺前向警
    察自首，且同意警察至其住處搜索，並扣得以黑色手提包裝盛之上述槍、彈等物
    而查獲。
二、案經乙○○向苗栗縣警察局竹南分局自首報請台灣苗栗地方法院檢察署檢察官偵
    查起訴。
    理  由
一、訊據被告乙○○對於右揭違反槍砲彈藥刀械管制條例等事實，自白不諱，並有具
    殺傷力之德國制式九手槍一支、具殺傷力之口徑九MM制式子彈六顆、具殺傷力
    之土造子彈二顆及彈匣一個、通槍條一支等物扣案可證，而扣案之上述槍、彈，
    經送請鑑定，依內政部警政署刑事警察局九十二年五月五日刑鑑字第０九二００
    四七七二０號槍彈鑑定書所載：槍枝係屬德國制式半自動九手槍、子彈八顆，
    其中六顆係口徑九MM制式子彈，二顆係土造子彈口徑八點六ＭＭ，皆具有殺傷力
    。有該鑑定書在卷足參。足徵其自白與事實相符，是被告受託寄藏、持有槍彈等
    犯行，已堪認定。至辯護人請求本院依同條例第十八條第一項之規定，給予被告
    免刑之判決。但查，此條文之規定為「減輕或免除其刑」，亦即應就個案衡酌各
    種狀況，給予「減輕其刑」或「免刑」之裁判，非謂自首並報繳持有之槍、彈，
    即應免刑。而本件被告自承於八十八年五月間即受鄒博文之託，寄藏上開具有殺
    傷力之槍、彈，並將之藏於屋旁之空地下，且於八十八年十二月份，知悉鄒博文
    死亡，嗣因警方之前曾到其家搜索過二次，因害怕之緣故，才於前述時、地，向
    警方自首等情。由此可見，被告寄藏、持有上開槍、彈，長達三年十個月之期間
    ，均未自首後報繳前述槍、彈，且於知悉鄒博文死亡後，亦未向警方自首、報繳
    。嗣因警員至家中搜索未果後，方於前開時、地，向警方自首、報繳槍、彈，由
    此可知被告原有長期擁有上開槍、彈之慾望，且付諸行動，嗣因警方之搜查而心
    生警惕，是此種情況，應與持有上開槍、彈不久後，旋即報繳，有不同之法律評
    價。再者，被告有麻藥之前科，素行非佳，且構成累犯。此與素行良好、無前科
    紀錄之人，自首並報繳持有之槍、彈，在法律上之評價，亦應有所區別，在此種
    情形，尚難給予免刑之判決，併此明。
二、核被告所為，係犯槍砲彈藥刀械管制條例第七條第四項、第十二條第四項之寄藏
    槍、彈等罪。被告上述持有行為，係受託寄藏之當然結果，法律上應僅就寄藏行
    為為包括之評價，不另就持有予以論罪。又被告同時寄藏槍、彈，屬一行為觸犯
    數罪名之想像競合犯，應依刑法第五十五條前段規定，從一重之第七條第四項論
    處。次查，被告有事實欄所載論罪科刑執行情形，此有台灣高等法院被告全國前
    案紀錄表在卷可稽，其受有期徒刑執行完畢後，五年以內再犯本件有期徒刑以上
    之罪，為累犯，應依刑法第四十七條規定加重其刑（先加後減）。又被告於犯罪
    未發覺前向有偵查權之公務員自首並報繳上開槍、彈而受裁判，應依槍砲彈藥刀
    械管制條例第十八條第一項減輕其刑。爰審酌本案係因被告自首而發現，被告亦
    未持上開槍、彈另犯他案，犯罪後坦承不諱，惡性尚非重大，犯後態度亦甚佳，
    所生損害不大等因素，因認情輕法重，被告之犯罪情狀實可顯可憫恕，爰參酌蒞
    庭檢察官意見，依刑法第五十九條再遞減輕其刑。爰審酌被告其犯罪之動機、目
    的、手段、所生之危害及犯罪後均坦承犯行之態度及酌上情等一切情狀，量處如
    主文所示之刑，併科如主文所示之罰金，並分別諭知罰金易服勞役之折算標準。
三、扣案具殺傷力之扣案之德國制式九手槍乙支（槍枝管制編號為0000000
    000）、口徑九ＭＭ制式子彈六顆、口徑八點六ＭＭ土造子彈二顆，係違禁物
    ，爰依刑法第三十八條第一項第一款之規定宣告沒收，彈匣一個、通槍條一支係
    被告所有，供犯罪所用之物，應依刑法第三十八條第一項第二款宣告沒收，併此
    明。
據上論斷，應依刑事訴訟法第二百九十九條第一項前段、槍砲彈藥刀械管制條例第七
條第四項、第十二條第四項、第十八條第一項，刑法第十一條、第五十五條前段、第
四十二條第二項、第四十七條、第五十九條、第三十八條第一項第一款、第二款，罰
金罰鍰提高標準條例第二條，現行法規所定貨幣單位折算新台幣條例第二條判決如主
文。
本案經檢察官呂曾達到庭執行職務。
中      華      民      國    九十二    年      七      月    二十三    日
                                      台灣苗栗地方法院刑事庭
                                          法  官  姚  銘  鴻
右正本證明與原本無異。
如不服本判決，應於判決送達後十日內向本院提出上訴狀( 應附繕本 )。
                                          書記官  劉  秋  雯
中      華      民      國    九十二    年      七      月    二十三    日


司法院資訊處製作；財團法人民間司法改革基金會備份。
